【裁判字號】    90,訴,189
【裁判日期】    900622
【裁判案由】    毒品危害防制條例
【裁判全文】
臺灣臺南地方法院刑事判決                            九十年度訴字第一八九號
    公  訴  人  臺灣台南地方法院檢察署檢察官
    被      告  丙○○
    指定辯護人  本院公設辯護人甲○○
右列被告因違反毒品危害條例案件，經檢察官提起公訴 (九十年度偵字第四三一號)
，本院判決如左：
    主  文
丙○○無罪。
    理  由
一、公訴意旨略以：被告丙○○基於概括犯意，於民國八十九年十二月七日二十時許
    ，及同月九日二十三時許，連續二次在台南縣麻豆鎮麻豆國中後方公園，各賣一
    包二級毒品安非他命與乙○○，售價均為新台幣一千元。嗣於八十九年十二月二
    十一日十八時五十分許，經警在台南縣麻豆鎮麻豆監理站對面新加坡大樓查獲丙
    ○○意圖販賣而持有之安非他命七小包（含袋重五‧二公克）、電子磅秤一具等
    物，並將在場之乙○○一併帶回調查，乙○○坦承施用毒品犯行，並供出毒品來
    源，因認被告丙○○涉犯毒品危條例第四條第二項販賣第二級毒品罪嫌。
二、公訴人認被告丙○○涉有販賣安非他命之犯行，無非以乙○○之指訴及有安非他
    命七包、電子磅秤一具扣案可稽為主要論據。
三、按犯罪事實應依證據認定之，無證據不得推定其犯罪事實；又不能證明被告犯罪
    者，即應諭知無罪之判決，刑事訴訟法第一百五十四條、第三百零一條第一項分
    別定有明文。又認定不利於被告之事實，須依積極證據，苟積極證據不足為不利
    於被告事實之認定時，即應為有利於被告之認定，更不必有何有利之證據；再事
    實之認定，應憑證據，如未能發現相當證據，或證據不足以證明，自不能以推測
    或擬制之方法，為裁判基礎（最高法院三十年上字第八一六號、四十年台上字第
    八六號判例參照）。
四、訊據被告丙○○堅決否認販賣第二級毒品安非他命予乙○○，辯稱伊之安非命自
    己吸都不夠，不會賣給乙○○等語。經查，犯施用或持有第二級毒品安非他命罪
    ，供出毒品來源，因而破獲者，得減輕其刑，毒品危害防制條例第十七條第二項
    定有明文。因此關於販賣安非他命案件，施用或持有者所為曾向被告購買安非他
    命之陳述，因屬有利於己之供詞，自須無瑕疵可指，且經調查又有其他證據足以
    證明與事實相符者，始得採為論罪科刑之論據。本件公訴人認為被告丙○○涉嫌
    非法販賣安非他命予乙○○施用，主要係據證人乙○○警訊唯一之供述，偵查中
    證人乙○○未經傳喚，嗣本院調查時迭經傳喚、拘提無著，故證人乙○○警訊之
    供證即無法調查，以明是否確足憑信。次查，被告與證人乙○○係同時經警在台
    南縣麻豆鎮麻豆監理站對面新加坡大樓查獲，並即帶至麻豆派出所訊問，警訊時
    證人乙○○指供證被告販賣安非他命給伊時，警方竟捨當面對質，而以指認口卡
    片之方式行之（見警訊筆錄第六頁），再者，證人乙○○於警訊指稱以被告00
    00000000號之行動電話，於八十九年十二月七日二十時許、同月九日二
    十三時許與被告聯絡購買安非他命，惟前開電話各該二日之時點並未有受話紀錄
    ，且被告八十九年十二月二十一日經警逮捕後，旋即送監另案執行，然前開電話
    則仍頻繁使用等情，有該電話八十九年十二月份通聯紀錄附卷可參，故證人乙○
    ○警訊之證詞，顯有瑕疵，尚難作為認定被告販賣安非他命之證據。綜上，被告
    所辯，應可採信，其被訴販賣安非他命罪嫌，應屬不能證明，此外，復查無其他
    積極證據足以證明被告有何販賣安非他命之犯行，應為無罪之諭知。
本案經檢察官王誠到庭執行職務
據上論斷，應依刑事訴訟法第三百零一條第一項，判決如主文。
中    華    民    國      九十        年      六      月    二十二    日
                                  臺灣臺南地方法院刑事第二庭
                                          法  官  鍾  邦  久
右正本證明與原本無異。
如不服本判決，應於判決送達後十日內，向本院提出上訴狀。
                                          書記官  陳  玉  果
中    華    民    國      九十        年      六      月    二十二    日


司法院資訊處製作；財團法人民間司法改革基金會備份。
